CONTACTO

joaquindamianseita@gmail.com

11-3399-4380

in /joaquindamianseita

🚹 Olivos, Vicente López

PERFIL PERSONAL

Soy un desarrollador web actualmente trabajando con el stack MERN, con el objetivo de encontrar la posibilidad de trabajo que me permita demostrar las habilidades aprendidas, así como también obtener experiencia profesional en el mundo de la programación.

Me considero una persona altamente responsable, atento a los detalles, autodidacta, con gran capacidad de adaptación y aprendizaje,

EDUCACIÓN

The Complete 2021 Web Development Bootcamp ,UDEMY (Finalizado)

ENERO 2021 - ABRIL 2021

55 horas de contenido dictado en inglés. Link a certificado:

<u>udemy.com/certificate/UC-344ef88b-2dab-42bb-89d0-b9653cf56a94/</u>

IDIOMAS

Inglés

Oral y Escrito nivel intermedio

EXPERIENCIA LABORAL

Tutor de Backend en Coderhouse

MAYO 2021- ACTUALMENTE

- Estoy a cargo de un grupo de estudiantes del curso de más alto nivel técnico de desarrollo web del instituto.
- Realizo las correcciones de los distintos desafíos diarios de los estudiantes.
- Respondo y resuelvo las dudas que tengan respecto a los contenidos vistos en clase.
- Llevo a cabo un seguimiento del progreso de cada uno de los estudiantes.

Cadete en Motomensajeria SG

AGOSTO 2018 - ACTUALMENTE

 Viajes de cadetería como trabajador independiente por la zona de CABA y Zona Norte.

HABILIDADES

- React.js, CSS3, HTML5, Bootstrap, REDUX
- Node.js, RESTful APIs, Express, Git & GitHub
- MongoDB, Mongoose, Mongo Atlas
- Python y C# (Básico)

PROYECTOS

<u>github.com/JoaquinDamianSeita</u>

NOVIEMBRE 2020 - ACTUALMENTE

joaquindamianseita.github.io/Portfolio/

PORTAFOLIO PERSONAL



QR a mi sitio personal